【裁判字號】    95,金上更(一),3
【裁判日期】    950601
【裁判案由】    損害賠償
【裁判全文】
臺灣高等法院民事裁定               95年度金上更(一)字第3號
抗  告  人  千豐投資股份有限公司（原名：世界證券股份有限
法定代理人  甲○○
訴訟代理人  李新興律師
上列抗告人因與相對人富邦證券金融股份有限公司間損害賠償事
件，對本院於中華民國95年4月25日所為裁定提起抗告，本院裁
定如下：
    主  文
原裁定關於命千豐投資股份有限公司補繳裁判費部分，予以撤銷
。
    理  由
一按原法院或審判長認抗告為有理由者，應撤銷或變更原裁定，
  民事訴訟法第490條第1項定有明文。又法院廢棄或變更宣告假
  執行之本案判決者，應依被告之聲明，將其因假執行或因免假
  執行所為給付及所受損害，於判決內命原告返還及賠償，被告
  未聲明者，應告以得為聲明；而依第395條第2項、第531條第2
  項所為之聲明，不徵收裁判費，民事訴訟法第395條第2項及第
  77條之15第2項亦有明文。
二抗告意旨略以：伊於民國93年5月27日提起上訴，上訴聲明第4
  項請求命相對人再給付新臺幣（下同）18,905,003元及其加計
  法定遲延利息之判決，係屬聲明請求返還因假執行所為給付之
  部分，依民事訴訟法第77條之15第2項之規定，應不徵裁判費
  ，則原裁定理由欄第3項中關於「其中屬聲明請求返還因假執
  行所為給付之部分即13,334,000元」，應為「其中屬聲明請求
  返還因假執行所為給付之部分即18,905,003元」之誤寫、誤算
  ；從而原裁定以此基礎計算之第三審裁判費，亦有誤算之情形
  ，故伊提起上訴之訴訟標的數額為13,334,000元，伊據以繳納
  第三審裁判費194,08 8元，既無不合，即無須再行補繳。爰於
  95年5月9日具狀聲請更正，嗣於95年5月22日本院準備程序中
  表明，前開聲請狀係提起抗告之意等語。
三本件發回前本院判決維持原審所為命抗告人即千豐投資股份有
  限公司（下稱千豐投資公司）給付13,334,000元及自90年9月8
  日起至清償日止加計法定遲延利息部分，而駁回千豐投資公司
  對此部分之上訴及相對人即富邦證券金融股份有限公司（下稱
  富邦證券公司）於原審超過此部分之請求，並駁回富邦證券公
  司請求給付自87年11月3日起至90年9月8日止加計法定遲延利
  息部分附帶上訴之判決；另命富邦證券公司應返還千豐投資公
  司因假執行所為給付之9,964,573元及其中7,766,191元自91年
  10月17日起，其餘2,198,382元自91年11月21日起加計法定遲
  延利息，並駁回千豐投資公司超過此部分聲明之判決。查千豐
  投資公司於93年5月27日就其敗訴部分提起第三審上訴，並求
  命富邦證券公司再給付18,905,003元，及其中5,567,809元自9
  1年11月21日起，其中7,766,191元自92年1月7日起，其中5,57
  1,003元自92年2月7日起加計法定遲延利息之判決。惟千豐投
  資公司聲明請求再給付18,905,003元之部分，核屬聲明返還因
  假執行所為給付及所受損害，不另徵收裁判費；又核千豐投資
  公司提起第三審上訴之訴訟標的金額為13,334,000元，應徵第
  三審裁判費為194,088元，其並已足額繳納（最高法院卷第26
  頁），無欠繳之情事，是原裁定命千豐投資公司補繳裁判費，
  即有未合。抗告意旨指摘原裁定不當，求予廢棄，非無理由，
  依首揭說明，應由本院將原裁定命千豐投資公司補繳裁判費部
  分，予以撤銷，爰裁定如主文。
中    華    民    國    95    年    6     月    1     日
                  民事第十六庭審判長法  官  沈方維
                                    法  官  張競文
                                    法  官  湯美玉
正本係照原本作成。
不得抗告。
中    華    民    國    95    年    6     月    2     日
                                    書記官  賴淑真


司法院資訊處製作；財團法人民間司法改革基金會備份。
